【裁判字號】    91,易,1184
【裁判日期】    920403
【裁判案由】    竊盜
【裁判全文】
臺灣臺北地方法院刑事判決                        九十一年度易字第一一八四號
    公  訴  人  臺灣臺北地方法院檢察署檢察官
    被      告  甲○○
右列被告因竊盜案件，經檢察官聲請簡易判決處刑（九十一年度偵字第四一八四號）
，本院刑事庭受理後（九十一年度簡字第一三七五號），認不宜簡易判決處刑，而簽
移本院適用通常程序審理，本院判決如左：
    主      文
甲○○無罪。
    理      由
一、公訴意旨略以：被告甲○○意圖為自己不法之所有，於民國九十年（聲請簡易判
    決處刑書誤載為九十一年）五月十八日凌晨三時三十分後某時，在臺北市○○區
    ○○路四段七四巷四弄二號乙○○住處，先將該住家之後院氣窗卸下置於地上，
    再攀爬進入屋內，將乙○○所有之西裝褲取至隔壁房間，竊取褲袋內之新臺幣一
    千二百元，得手後隨即逃逸，嗣同日下午三時三十分許，乙○○發覺失竊報警處
    理，經警到場採集指紋後送內政部警政署刑事警察局比對，結果與甲○○之右食
    指、右中指指紋相符，因認被告甲○○涉有刑法第三百二十一條第一項第一款之
    加重竊盜罪嫌等語。
二、按犯罪事實應依證據認定之，無證據不得推定其犯罪事實，刑事訴訟法第一百五
    十四條定有明文。又被害人所述被害情形如無瑕疵可指，而就其他方面調查又與
    事實相符，則其供述未始不足為判決之基礎；且認定不利於被告之事實，須依積
    極證據，苟積極證據不足為不利於被告事實之認定時，即應為有利於被告之認定
    ，更不必有何有利之證據，最高法院三十二年上字第六五七號、三十年上字第八
    一六號分別著有判例可資參照。
三、公訴人認被告甲○○涉有本件竊盜犯行，無非是以被告並不否認確曾至被害人住
    處意圖行竊，且有被害人乙○○於警訊及偵查中之指證，復有臺北市政府警察局
    大安分局刑案現場勘查紀錄表、內政部警政署刑事警察局九十年六月十一日（九
    十）刑字第八○三四九號鑑驗書，鑑定氣窗上之指紋為被告所有為其論據。惟訊
    據被告甲○○於審理時始終堅詞否認有何竊盜犯行，辯稱：伊只是將氣窗卸下，
    根本沒進去乙○○屋內，伊拆窗原是想要行竊，但發覺臥房內有人在睡覺，就沒
    有進去等語。經查，被告縱對其自己曾留下指紋之情節陳明在卷，然此僅能證明
    被告於警方採集指紋前之某時確於卸下乙○○住處之氣窗時留下指紋之事實，要
    謂被告即有因此侵入住宅行竊既遂，尚須其他積極證據相佐，始足為不利被告之
    認定。而本件公訴人固以警方之鑑識人員在被害人住處之氣窗鋁框上所採集之指
    紋二枚，經送比對鑑驗，認核與甲○○之指紋相符，有內政部警政署刑事警察局
    九十年六月十一日（九十）刑紋字第八○三四九號鑑驗書附卷可稽，然該二枚指
    紋所採得之處所，乃在被害人住宅之氣窗鋁框上，此乃身在屋外之人得以觸碰之
    處，縱被告另自承其確曾攀爬至氣窗窗緣向屋內探究觀察，亦未能逕認被害人所
    失竊之屋內財物即為被告所竊取。再者被告固有多次情節相近之竊盜前科，但此
    係另案犯行，或可據此推敲偵查方向，尚難據以肯認被告亦有本件犯行。況且本
    件被害人簡澄  於審理時亦已證述並未目睹竊賊之身型、外貌、服飾等，則被害
    人之指證既有瑕疵，與事實是否相符，即非無疑，甚至依據被害人於審理時之描
    述，該氣窗寬為本院法庭電腦螢幕寬之一又二分之一倍，高則僅與電腦螢幕相當
    ，被告為一身型壯碩之成年男子，要能逕自該氣窗高處侵入住宅行竊，又完全未
    於屋內房間他處留下任何指紋印痕遭警方採集，殊屬非易，本件復未起獲任何贓
    物為證，徒以自被害人家宅屋外可得觸及之氣窗鋁框上所採集之指紋二枚，再參
    諸被告另有相似之竊盜前案情節，誠難遽認被告即有本件竊盜犯行。此外，復查
    無其他積極、具體確切之證據足資認定被告涉有公訴人所指之竊盜犯行，是因不
    能證明被告犯罪，自應為無罪判決之諭知。
據上論斷，應依刑事訴訟法第四百五十二條、第三百零一條第一項，判決如主文。
本案經檢察官吳春麗到庭執行職務
中      華      民      國    九十二    年      四      月      三    日
                                      臺灣臺北地方法院刑事第九庭
                                          法  官  張  江  澤
右正本證明與原本無異。
如不服本判決，應於判決送達後十日內，向本院提出上訴狀。
                                          書記官  陳  泰  寧
中      華      民      國    九十二    年      四      月      七      日


司法院資訊處製作；財團法人民間司法改革基金會備份。
